臺灣臺中地方法院刑事判決
110年度交易字第775號
公  訴  人  臺灣臺中地方檢察署檢察官
被      告  顏志豪





上列被告因公共危險案件，經檢察官提起公訴（110 年度偵字第
13375號），本院依簡式審判程序審理，判決如下：
    主      文
顏志豪駕駛動力交通工具而吐氣所含酒精濃度達每公升零點二五
毫克以上，累犯，處有期徒刑柒月。
    事實及理由
一、被告顏志豪所犯之罪，屬刑事訴訟法第273 條之1 第1 項所
    定死刑、無期徒刑、最輕本刑為3 年以上有期徒刑以外之罪
    ，亦非高等法院管轄之第一審案件，而被告於準備程序進行
    中就被訴事實為有罪之陳述，且經本院告知被告簡式審判程
    序之旨並聽取檢察官、被告之意見後，依前揭規定裁定進行
    簡式審判程序；是本案之證據調查，依同法第273 條之2 規
    定，不受同法第159 條第1 項、第161 條之2 、第161 條之
    3 、第163 條之1 及第164 條至第170 條規定之限制，合先
    敘明。
二、本案之犯罪事實及證據，除證據補充「被告顏志豪於本院準
    備程序及審理中之自白」外，餘均引用檢察官起訴書之記載
    （如附件）。
三、論罪科刑：
㈠、核被告顏志豪所為，係犯刑法第185 條之3 第1 項第1 款之
    駕駛動力交通工具而吐氣所含酒精濃度達每公升零點二五毫
    克以上之罪。
㈡、被告前因酒後駕車之公共危險案件，經本院以108年度豐交簡
    字第72號判決判處有期徒刑6月，併科罰金新臺幣10萬元確
    定，有期徒刑部分於民國109 年6月19 日易服社會勞動執行
    完畢乙節，有臺灣高等法院被告前案紀錄表1 份在卷可憑，
    其於受徒刑執行完畢後5 年內，故意再犯本案有期徒刑以上
    之罪，為累犯，並酌以被告故意再犯相同之罪，足見其有特
    別惡性，且前罪之徒刑執行無成效，被告對於刑罰之反應力
    顯然薄弱，爰依刑法第47條第1 項規定加重其刑（司法院大
    法官釋字第775 號解釋意旨參照）。
㈢、爰審酌被告前有多次酒駕紀錄，有上開前案紀錄表可稽，猶
    無視法規禁令，於服用酒類後呼氣酒精濃度達每公升0.28毫
    克之狀態下，仍執意駕駛自用小客貨車行駛於道路上，非但
    危害自身性命，亦危害公眾往來行車安全，實不宜輕縱。惟
    考量被告本次犯罪並未對他人之生命、身體及財產法益造成
    具體實害，且被告犯後即坦承犯行，兼衡其素行、於本院審
    理時自述高中畢業、從事臨時工、需與手足一起扶養母親之
    家庭生活狀況等一切情狀，量處如主文所示之刑。
據上論斷，應依刑事訴訟法第273 條之1 第1 項、第299 條第1
項前段、第310 條之2 、第454 條第2 項，刑法第185 條之3 第
1 項第1 款、第47條第1 項，刑法施行法第1 條之1 第1 項，判
決如主文。
本案經檢察官黃政揚提起公訴，檢察官羅秀蓮到庭執行職務。
中    華    民    國   110    年    11    月    5     日
                  刑事第三庭  法  官  簡志宇
以上正本證明與原本無異。
如不服本判決應於收受判決後20日內向本院提出上訴書狀，並應
敘述具體理由；其未敘述上訴理由者，應於上訴期間屆滿後20日
內向本院補提理由書（均須按他造當事人之人數附繕本）「切勿
逕送上級法院」。
                              書記官  林勝彥
中　　華　　民　　國　　110 　年　　11　　月　　5 　　日
附錄本案論罪科刑法條全文
中華民國刑法第185條之3
駕駛動力交通工具而有下列情形之一者，處二年以下有期徒刑，
得併科二十萬元以下罰金：
一、吐氣所含酒精濃度達每公升零點二五毫克或血液中酒精濃度
    達百分之零點零五以上。
二、有前款以外之其他情事足認服用酒類或其他相類之物，致不
    能安全駕駛。
三、服用毒品、麻醉藥品或其他相類之物，致不能安全駕駛。
因而致人於死者，處三年以上十年以下有期徒刑；致重傷者，處
一年以上七年以下有期徒刑。
曾犯本條或陸海空軍刑法第五十四條之罪，經有罪判決確定或經
緩起訴處分確定，於五年內再犯第一項之罪因而致人於死者，處
無期徒刑或五年以上有期徒刑；致重傷者，處三年以上十年以下
有期徒刑。

附件：
臺灣臺中地方檢察署檢察官起訴書                      則股
　　　　　　　　　　　　　　　　　　110年度偵字第13375號
　　被　    告　顏志豪　
上列被告因公共危險案件，業經偵查終結，認應提起公訴，茲將
犯罪事實及證據並所犯法條分敘如下：
        犯罪事實
一、顏志豪前於民國101、102、105、107年間各有1次酒後駕車
    之公共危險案件，最近1次經法院判決判處有期徒刑6月，併
    科罰金新臺幣10萬元確定，有期徒刑部分於109年6月19日因
    社會勞動履行完成而執行完畢。詎仍不知悔改，復自110年4
    月5日23時許起至同日23時30分許止，在臺中市○○區○○路0段
    000○○巷00號居處飲用啤酒2罐後，仍於同年月6日8時50分前
    之某時，無照駕駛牌照號碼8L-7185號自用小貨車上路。嗣
    於同年月6日8時50分許，行經潭子區仁愛路與福貴路口時，
    因臉色潮紅為執行巡邏勤務之員警攔查，發現其身上酒氣濃
    厚，遂當場對其施以吐氣式酒精濃度測試，於同年月6日8時
    58分許，測得其吐氣所含酒精濃度達每公升0.28毫克。
二、案經臺中市政府警察局豐原分局報告偵辦。
        證據並所犯法條
一、上揭犯罪事實，業據被告顏志豪於警詢時及偵查中坦承不諱
    ，復有臺中市政府警察局交通警察大隊第二中隊駕駛當事人
    酒精測定紀錄表、舉發違反道路交通管理事件通知單影本及
    員警職務報告書等在卷可稽，足認被告之自白與事實相符，
    其犯嫌堪以認定。
二、核被告所為，係犯刑法第185條之3第1項第1款之公共危險罪
    嫌。被告前於109年6月19日曾受有期徒刑之執行完畢，有刑
    案資料查註紀錄表附卷足憑，其於5 年內故意再犯有期徒刑
    以上之罪，為累犯，請依刑法第47條第1項規定加重其刑。
三、依刑事訴訟法第251條第1項提起公訴。
  　此  致
臺灣臺中地方法院
中　　華　　民　　國　　110 　年　　 4 　 月    20　　日
　　　　　　　　　　　　　　　檢察官　黃  政  揚